

Humberto Yusta Gómez

 $\begin{array}{c} humbertoyusta 02@\\ gmail.com\end{array}$

 $+53\ 55743975$

 $\begin{array}{c} {\rm Direcci\'{o}n} \\ {\rm Calle~Maceo}~\#20 \\ {\rm Zulueta,~Remedios} \\ {\rm Villa~Clara,~Cuba} \end{array}$

GitHub humbertoyusta

LinkedIn humberto-yusta-036710212

Humberto Yusta Gómez

Estudiante, Programador Competitivo

Acerca de mí Graduado de preuniversitario con cinco años de experiencia en programación competitiva. Apasionado de las matemáticas y las ciencias de la computación, Dedicado al aprendizaje continuo, al desarrollo profesional, y dispuesto a aprender nuevas tecnologías y herramientas si surge la necesidad.

Experiencia

2018 - Presente, Programador Competitivo

Resultados destacados:

- Medalla de Bronce en la Olimpiada Internacional de Informática (IOI 2020), obteniendo el mejor resultado de Latinoamérica.
- Maestro en codeforces.com, División amarillo en atcoder.jp, División Platino en usaco.org
- Medalla de Oro (3er lugar), Medalla de Bronce, y Medalla de Plata en la Competencia Iberoamericana de Informática y Computación(CIIC) 2020, 2019 y 2018 respectivamente.
- 3er lugar en la Ronda de Clasificación a la Final Caribeña de ICPC 2020, 6to lugar en la Final Caribeña de ICPC 2019. Participando como invitado en ambas.
- Medalla de Oro en la Olimpiada Cubana de Informática, en 2020, 2019 y 2018. Lugares 1ro, 2do y 13 respectivamente.
- Octavo lugar en el Concurso Abierto de la Olimpiada de Informática de Asia-Pacífico (APIO 2020).

2021 - Presente, Entrenador y Autor de Problemas

Trabajo Voluntario

- Autor de problemas y organizador de las siguientes competencias de programación:
 - Ronda de Codeforces #768 (Div. 1, Div. 2), la cual tuvo más de 26000 participantes.
 - Competencia Iberoamericana de Informática y Computación 2022
 - Competencia Iberoamericana de Informática y Computación 2021
 - Olimpiada Cubana de Informática 2022
 - Competencia de Selección del Equipo de Cuba para las Olimpiadas Internacionales 2021
- Autor de 3 artículos educativos en codeforces.
- Entrenador del equipo de Cuba para la IOI 2021 durante dos semanas.

Education

Sep. 2017 - Ago. 2020, IPVCE Ernesto Che Guevara

Graduado de preuniversitario

Reconocido como uno de los mejores graduados del Centro de Entrenamiento para Concursos de Conocimiento.

Habilidades de programación

Lenguajes de programación

○ C++ ○ Java ○ Typescript ○ Python

Software de Desarrollador

Git
NestJS
PostgreSQL
Polygon